【裁判字號】    97,訴,441
【裁判日期】    970227
【裁判案由】    強盜
【裁判全文】
臺灣高雄地方法院刑事判決               97年度訴字第441號
公  訴  人  臺灣高雄地方法院檢察署檢察官
被      告  丙○○
指定辯護人 本院公設辯護人乙○○
上列被告因強盜案件，經檢察官提起公訴（96年度偵字第32686
號），本院判決如下：
    主  文
丙○○犯攜帶兇器強盜罪，累犯，處有期徒刑柒年肆月，扣案之
水果刀壹把，沒收之。
    事  實
一、丙○○前因違反毒品危害防制條例案件，經本院於民國94年
    度訴字第3970號判處有期徒刑10月確定，並於95年12月20日
    縮短刑期執行完畢。詎仍不思悔改，於96年10月10日凌晨2
    時許，在高雄縣仁武鄉○○路498 號附近乘坐甲○所駕駛之
    車號ZH-568號計程車，行經至高雄市三民區鼎金一巷16號前
    時，竟意圖為自己不法所有，持其所有客觀上足以為兇器之
    水果刀，架住甲○之脖子之強暴方式，至使不能抗拒，喝令
    甲○交付身上之現金新臺幣2,600 元、手機1 支及該車鑰匙
    ，並喝令甲○於該處下車，隨即駕駛該車逃逸。嗣經甲○報
    警處理後，警方隨即於同日上午在高雄縣鳥松鄉○○路與圓
    山路交叉口附近查獲丙○○，並扣得上開贓款（已發還）及
    上開水果刀1 把，而悉上情。
二、案經高雄市政府警察局三民第二分局報請臺灣高雄地方法院
    檢察署檢察官偵查起訴。
    理  由
壹、證據能力部分：
    按被告以外之人於審判外之言詞或書面陳述，除法律有規定
    者外，不得作為證據；被告以外之人（包括證人、鑑定人、
    被害人、被害人及共同被告等）於審判外之陳述雖不符刑事
    訴訟法第159 條之1 至之4 等4 條之規定，而經當事人於審
    判程式同意作為證據，法院審酌該言詞陳述或書面陳述作成
    時之情況，認為適當者，亦得為證據，刑事訴訟法第159 條
    第1 項、第159 條之5 定有明文。立法意旨在於傳聞證據未
    經當事人之反對詰問予以核實，原則上先予排除。惟若當事
    人已放棄反對詰問權，於審判程式中表明同意該等傳聞證據
    可作為證據，基於尊重當事人對傳聞證據之處分權，及證據
    資料愈豐富，愈有助於真實發見之理念，且強化言詞辯論主
    義，使訴訟程式得以順暢進行，上開傳聞證據亦均具有證據
    能力。本件被告、辯護人及公訴人於本院言詞辯論終結前，
    對於本判決所引用卷附各項具有傳聞證據性質之證據，既均
    已知其情，仍未聲明異議或已明示同意作為證據（見本院卷
    第29頁），本院認本判決所引具有傳聞證據性質之證據，並
    無何違法取證之不適當情形，以之作為證據使用係屬適當，
    依刑事訴訟法第159 條之5 規定，均具有證據能力。
貳、實體部分：
一、上開犯罪事實，業據被告丙○○於警詢、偵查及本院審理時
    坦承不諱，核與證人即被害人甲○、證人即查獲警員許瑞炎
    、吳秋豐證述相符（偵卷第9 頁至第11頁、第12頁至第13頁
    、第43頁至第45頁），並有贓物認領保管單1 紙（偵卷第14
    頁）、搜索、扣押筆錄1 份（見偵卷第16頁至第18頁）、扣
    押物品目錄表1 紙（偵卷第19頁）、被害人甲○指認被告之
    照片2 張（偵卷第21頁）、扣案物照片2 張（偵卷第22頁）
    、現場搜證照片14張（偵卷第23頁至第29頁）在卷足稽，復
    有水果刀1 把扣案可憑，足見被告自白，核與事實相符。從
    而，本件事證明確，被告犯行，堪予認定。
二、查被告所持用以強盜之水果刀，為金屬材質、刀鋒銳利成扁
    尖狀、附有握把足以施力等情，有扣案物照片2 張在卷為憑
    ，並經本院當庭勘驗屬實，自屬在客觀上足已危害人之生命
    、身體、安全之兇器無訛。是核被告所為，係犯刑法第330
    條第1 項之攜帶兇器強盜罪。查被告前因違反毒品危害防制
    條例案件，經本院於民國94年度訴字第3970號判處有期徒刑
    10月確定，並於95年12月20日縮短刑期執行完畢，此有臺灣
    高等法院被告前案紀錄表乙份在卷可憑，其受有期徒刑執行
    完畢後，5 年內故意再犯本件最重本刑為有期徒刑以上之罪
    ，為累犯，應依刑法第47條第1 項規定，加重其刑。爰審酌
    被告正值壯年，不思以正途賺取財物，竟持刀隨機強取計程
    車司機財物，所為嚴重危害社會治安，惡性重大，惟念其犯
    後始終坦承犯行，態度尚佳，且強盜過程中並未進一步傷害
    被害人之身體，手段尚有節制，並慮及其所強取財物之價值
    非鉅及有部分財物業經被害人領回等一切情狀，認公訴檢察
    官具體求處被告有期徒刑7 年6 月，稍嫌過重，爰酌情量處
    如主文所示之刑，以資懲儆。又扣案水果刀1 把，為被告所
    有供本件犯罪所用之物，業據被告於供明無訛（偵卷第6頁
    ），爰依法併予宣告沒收之。
據上論斷，應依刑事訴訟法第299 條第1 項前段，刑法第330 條
第1 項、第47條第1 項、第38條第1 項第2 款，判決如主文。
本案經檢察官丁○○到庭執行職務。
中    華    民    國    97    年    2     月    27    日
                  刑事第十一庭  審判長法  官  施柏宏
                                      法  官  黃繼瑜
                                      法  官  林書慧
以上正本證明與原本無異。
如不服本判決應於收受本判決後10日內向本院提出上訴書狀，並
應敘述具體理由，如未敘述上訴理由者，應於上訴期間屆滿後20
日內補提理由書狀於本院（均須按他造當事人之人數附繕本）「
切勿逕送上級法院」。
中    華    民    國    97    年    2     月    29    日
                                      書記官  鍾錦祥
附錄本件論罪科刑法條：
《中華民國刑法第330 條（加重強盜罪）》
犯強盜罪而有第321 條第1 項各款情形之一者，處7 年以上有期
徒刑。
前項之未遂犯罰之。
《中華民國刑法第321 條（加重竊盜罪）》
犯竊盜罪而有左列情形之一者，處六月以上、五年以下有期徒刑
：
一、於夜間侵入住宅或有人居住之建築物、船艦或隱匿其內而犯
    之者。
二、毀越門扇、牆垣或其他安全設備而犯之者。
三、攜帶兇器而犯之者。
四、結夥三人以上而犯之者。
五、乘火災、水災或其他災害之際而犯之者。
六、在車站或埠頭而犯之者。
前項之未遂犯罰之。


司法院資訊處製作；財團法人民間司法改革基金會備份。
